臺灣高雄地方法院刑事判決　　　　　　　　　　　　九十一年度易字第一二五七號
　　公　訴　人　臺灣高雄地方法院檢察署檢察官
　　被　　　告　甲○○
右列被告因違反毒品危害防制條例案件，經檢察官聲請簡易判決處刑（九十一年度毒
偵字第一一二五號），嗣本院高雄簡易庭（九十一年度雄簡字第四三一號）認不宜逕
以簡易判決處刑，移由本院依通常程序審理，本院判決如左：
    主  文
甲○○連續施用第二級毒品，處有期徒刑捌月。
    事  實
一、甲○○前於民國八十八年間，因施用毒品案件，經臺灣高雄地方法院檢察署（以
    下簡稱高雄地檢署）檢察官聲請，由臺灣高雄地方法院（以下簡稱本院）以八十
    八年度毒聲字第七０一九號裁定送觀察、勒戒後，認無繼續施用毒品之傾向，由
    高雄地檢署檢察官於八十八年十月七日以八十八年度毒偵字第一三七一號為不起
    訴處分確定後，嗣其於五年內，復因施用第一級毒品海洛因與第二級毒品安非他
    命案件，經依本院八十九年度毒聲字第七五一六號裁定送觀察、勒戒後，認有繼
    續施用毒品之傾向，再依本院八十九年度毒聲字第八一六四號裁定送強制戒治，
    後經本院以九十年度毒聲字第一五四五號裁定停止戒治並付保護管束（於九十年
    四月四日停止戒治出所），而其此次施用毒品犯行並經高雄地檢署檢察官提起公
    訴，嗣經本院於九十年六月十五日以九十年度訴字第六九八號判處應執行有期徒
    刑一年六月【連續施用第一級毒品部分，判處一年二月；連續施用第二級毒品部
    分，判處有期徒刑六月】，並經臺灣高等法院高雄分院（以下簡稱高雄高分院）
    於九十年八月二十一日以九十年度上訴字第一０九二號宣示判決上訴駁回（嗣已
    確定）。詎甲○○於前案宣示判決後，旋基於施用安非他命之概括犯意，自九十
    年八月二十二日起至九十一年二月十八日上午十一時止，在高雄市○○路旁或高
    雄市其他不詳地點等多處，連續以將安非他命置入玻璃吸食器（未扣案且均已丟
    棄）內點火加熱後吸食所產生氣體之方式，施用安非他命多次，為警於九十一年
    二月十八日下午三時許在高雄市○○區○○路、南台路口查獲。
二、案經高雄市政府警察局移送臺灣高雄地方法院檢察署檢察官偵查起訴。
    理  由
一、訊據被告甲○○自警訊、偵查至本院審理中對於右揭事實均坦承不諱，而其為警
    查獲時所採尿液經送驗之結果，呈甲基安非他命陽性反應，有高雄市政府衛生局
    煙毒尿液檢驗成績書一紙在卷可稽（見偵查卷第五頁），足證其自九十年八月二
    十二日起至九十一年二月十八日上午十一時止確有多次施用安非他命之犯行。次
    查，被告於八十八年間，因施用毒品案件，經高雄地檢署檢察官聲請，由本院以
    八十八年度毒聲字第七０一九號裁定送觀察、勒戒後，認無繼續施用毒品之傾向
    ，由高雄地檢署檢察官於八十八年十月七日以八十八年度毒偵字第一三七一號為
    不起訴處分確定後，嗣其於五年內，復因施用海洛因、安非他命案件，經依本院
    八十九年度毒聲字第七五一六號裁定送觀察、勒戒後，認有繼續施用毒品之傾向
    ，再依本院八十九年度毒聲字第八一六四號裁定送強制戒治，後經本院以九十年
    度毒聲字第一五四五號裁定停止戒治並付保護管束（於九十年四月四日停止戒治
    出所），此次施用毒品犯行並經高雄地檢署檢察官提起公訴，嗣經本院於九十年
    六月十五日以九十年度訴字第六九八號判處有期徒刑一年六月【連續施用第一級
    毒品部分，判處一年二月；連續施用第二級毒品部分，判處有期徒刑六月】，並
    經高雄高分院於九十年八月二十一日以九十年度上訴字第一０九二號宣示判決上
    訴駁回等情，為被告所不否認，並有臺灣高雄地方法院檢察署刑案資料查註紀錄
    表、本院被告院內索引卡紀錄表及台灣高等法院被告全國前案紀錄表各一紙，與
    前開本院、高雄高分院刑事判決各一份在卷可參，堪信為真實。至被告雖自承：
    從九十年四月四日停止戒治出所後至九十一年二月十八日被查獲為止，有錢的時
    候就陸續去買安非他命來施用等情（見警訊、偵查中訊問筆錄及本院九十一年五
    月七日審判筆錄），按「確定判決之既判力」，應以最後審理事實法院宣示判決
    之日為基準時點，亦即於最後審理事實法院宣示判決日以後始行發生之事實，既
    非該法院所得審判，即為該案判決之既判力所不能及，檢察官如就此部發生之事
    實依法起訴，既不在曾經確定判決之範圍以內，即係另一犯罪問題，受訴法院仍
    應分別為有罪或無罪之實體上裁判（參照最高法院三十二年上字第二五七八號判
    例），而依前所述，被告之前案判決係於九十年八月二十一日經高雄高分院宣示
    判決在案，是本案僅得就被告自前案宣示判決後即九十年八月二十二日起至九十
    一年二月十八日查獲時為止之犯行予以論罪科刑，併此敘明。綜上所述，本案事
    證明確，被告之犯行堪以認定。
二、核被告所為，係犯毒品危害防制條例第十條第二項之施用第二級毒品罪。其施用
    第二級毒品前之持有毒品行為，本均應論以持有毒品罪，惟各該次持有毒品之行
    為均為其後施用毒品之行為所吸收，不另論罪。其多次施用第二級毒品之犯行，
    時間緊接、方法相同，觸犯相同構成要件之罪，顯係基於概括犯意反覆為之，為
    連續犯，應論以一罪並依法加重其刑。公訴人雖漏未論及被告自前案宣示判決後
    即九十年八月二十二日起至九十一年二月十七日（查獲前一日）止之多次施用安
    非他命毒品犯行，然此部分與起訴部分既有連續犯之裁判上一罪關係，本院自得
    併予審究，附此敘明。審酌被告前因施用毒品案件經不起訴處分及科刑判決（連
    續施用第二級毒品部分，判處有期徒刑六月）後，竟未生警悟之心，猶犯本件罪
    行，顯見其自制意志不堅，行為固不足取，惟念其犯後坦承犯行，態度良好，所
    為係自我戕害行為，未損及他人等一切情狀，量處如主文所示之刑。
據上論斷，應依刑事訴訟法第二百九十九條第一項前段，毒品危害防制條例第十條第
二項，刑法第十一條，第五十六條，判決如主文。
本案經檢察官井天博到庭執行職務。
中      華      民      國    九十一      年      五    月    二十一    日
                                  臺灣高雄地方法院刑事第六庭
                                        法  官  周玉群
右正本證明與原本無異。
如不服本判決，應於判決送達後十日內，向本院提出上訴狀。
                                        書記官  陳瓊芳
中      華      民      國    九十一      年      五    月    二十一    日
附錄本案論罪科刑法條：
毒品危害防制條例第十條第二項：
  施用第二級毒品者，處三年以下有期徒刑。
